---
title: "Ghana MC"
author: "JS"
date: "2024-03-27"
output: html_document
---

```{r setup, include=FALSE}
knitr::opts_chunk$set(echo = TRUE)
```

Traducción del excel de Ghana hecho por Till a R.
Copio la fórmula de la celda M12 que hace la simulación =SI(G11;INV.NORM(MATRIZALEAT(1;$N$2);E11;F11);SECUENCIA(1;$N$2;E11;0))

Donde aplica una función ifelse, SI  G11 = 1 (o sea quiere hacer el cálculo), entonces hace MC con la función INV.NORM y la corre en una matriz de 1 fila y 16000 columnas (n de la simulacion) con distribución media= E11 y desvio F11 que es el input paràmetro que viene de la pestaña Sources Uncertainty. Else toma el valor del parámetro y lo suma  

```{r}
# Definir las variables necesarias
G11 <- TRUE # Valor lógico para G11 si quisieramos correrlo con la lògica de Till
N2 <- 1000  # Valor de $N$2 n de la simulaciòn
E11 <- 27.35	
  # input media Valor de E11
F11 <- 5.35   # input desvio Valor de F11
valores_aleatorios <- abs(rnorm(n = 200, mean = E11, sd = F11))


if (G11) {
  valores_aleatorios <- abs(rnorm(n = 200, mean = E11, sd = F11))
  resultados <- rnorm(valores_aleatorios, mean = E11, sd = F11)
} else {
  resultados <- seq(1, N2, length.out = N2)
}
resultados
```

Import Ghana data resumed to test the code

```{r}
# Import Ghana data resumed to test the code
library(readxl)
library(dplyr)
data_prueba <- read_excel("C:/Users/jimec/Downloads/Parameters_MC_R_practice.xlsx")
# parameterizing
n <- 16000 # Number or simulations
media_vector <- data_prueba$media  # Original mean parameter for MC from excel Ghana
desvio_vector <- data_prueba$sd  # Original standar error parameter for MC from excel Ghana
Biomass_meassurements <- data_prueba$`Biomass measurements` # Names of biomass compartment
```

A function for running Montecarlo with Ghana data 

```{r}
run_monte_carlo_vector2 <- function(n, media_vector, desvio_vector) {
  # Verify the values have the same length
  if (length(media_vector) != length(desvio_vector)) {
    stop("Mean vector y standar error vector must have same length.")
  }
  
  # Create a matrix to put MC simulations results / Crear una matriz para almacenar los resultados de las simulaciones
  resultados_matriz <- matrix(nrow = length(media_vector), ncol = n)
  
  # Perform the MC simulation for each combination of mean and standar deviation/ Realizar la simulación para cada combinación    # de media y desvío
  for (i in seq_along(media_vector)) {
    # Generate random samples using a normal distribution / Generar muestras aleatorias usando una distribución normal
    muestras <- rnorm(n, mean = media_vector[i], sd = desvio_vector[i])
    
    # Store the generated samples in the result matrix / Almacenar las muestras generadas en la matriz de resultados
    resultados_matriz[i, ] <- muestras
  }
  
  # Convert the results matrix into a data frame for easy manipulation / Convertir la matriz de resultados en un df
  # para facilitar su manipulación
  resultados_df <- as.data.frame(resultados_matriz)
  colnames(resultados_df) <- paste0("Simulación_", 1:n) #Add a header with number to each simulation
  
  # Add the original means and variances as columns / Añadir las medias y desvíos correspondientes como columnas
  resultados_df$Parameter_Media <- media_vector
  resultados_df$Parameter_standar_error <- desvio_vector
  resultados_df$Biomass_meassurements <- Biomass_meassurements
  
   # Estimate MC simulation means and standard deviations / Calcular la media y el desvío de todas las simulaciones
  resultados_df$MC_simulation_mean <- rowMeans(resultados_matriz)
  resultados_df$MC_simulation_SD <- apply(resultados_matriz, 1, sd)
  
  # Return df results / Retornar el data frame de resultados
  return(resultados_df)
}

# Run the Monte Carlo simulation and save the results in a data frame
resultados_simulacion <- run_monte_carlo_vector2(n, media_vector, desvio_vector)
 
# Put the main parameters and MC output at the beginning of the table and print
(simulation_results <- resultados_simulacion %>% dplyr::select(16003,16001,16002,16004,16005,1:16000))

writexl::write_xlsx(simulation_results, "C:/Users/jimec/Downloads/MC_sim_results_V1.xlsx")

```

```{r}
# #A function for running Montecarlo for our dataframe without original data and means and sd from the output
# run_monte_carlo_vector <- function(n, media_vector, desvio_vector) {
#   # Verify the values have the same length
#   if (length(media_vector) != length(desvio_vector)) {
#     stop("Media y standar error must have same length.")
#   }
#   
#   # Inicializar una lista para almacenar los resultados de cada simulación
#   resultados <- list()
#   
#   # Realizar la simulación para cada combinación de media y desvío
#   for (i in seq_along(media_vector)) {
#     # Generar muestras aleatorias usando una distribución normal
#     muestras <- rnorm(n, mean = media_vector[i], sd = desvio_vector[i])
#     
#     # Almacenar las muestras generadas en la lista de resultados
#     resultados[[i]] <- muestras
#   }
#   
#   # Retornar la lista de resultados
#   return(resultados)
# }
# 
# # Ejemplo de uso de la función
# n <- 1600
# mean.data <- data_prueba$media  # Vector de medias
# sd.data <- data_prueba$sd  # Vector de desvíos
# 
# # Ejecutar la simulación de Monte Carlo
# resultados_simulacion <- run_monte_carlo_vector(n, mean.data, sd.data)
# 
# 
# # Imprimir las primeras 10 muestras generadas para cada combinación de media y desvío
# for (i in seq_along(resultados_simulacion)) {
#   cat("For this Media results are =", mean.data[i], "For this Standar error results are=", sd.data[i], ":\n")
#   print(head(resultados_simulacion[[i]], 10))
# }

```
